臺灣臺北地方法院民事裁定              100年度監字第245號
聲  請  人  陳燦舜
上列聲請人聲請選定監護人事件，本院裁定如下：
    主  文
選定陳燦舜（男，民國○○年○月○日生，身分證統一編號：Ｚ00000
0000號）為受監護宣告之人陳阿容（男，民國○○年○月○○日生，
身分證統一編號：Ｚ000000000號）之監護人。
指定陳燦勝（男，民國○○年○月○○日生，身分證統一編號：Ｚ0000
00000號）為會同開具相對人財產清冊之人。
聲請程序費用新台幣壹仟元由聲請人負擔。
    理  由
一、按對於因精神障礙或其他心智缺陷，致不能為意思表示或受
    意思表示，或不能辨識其意思表示之效果者，法院得因本人
    、配偶、四親等內之親屬、最近一年有同居事實之其他親屬
    、檢察官、主管機關或社會福利機構之聲請，為監護之宣告
    。法院為監護之宣告時，應依職權就配偶、四親等內之親屬
    、最近一年有同居事實之其他親屬、主管機關、社會福利機
    構或其他適當之人選定一人或數人為監護人，並同時指定會
    同開具財產清冊之人。法院選定監護人時，應依受監護宣告
    之人之最佳利益，優先考量受監護宣告之人之意見，審酌一
    切情狀，並注意下列事項：（一）受監護宣告之人之身心狀
    態與生活及財產狀況。（二）受監護宣告之人與其配偶、子
    女或其他共同生活之人間之情感狀況。（三）監護人之職業
    、經歷、意見及其與受監護宣告之人之利害關係。（四）法
    人為監護人時，其事業之種類與內容，法人及其代表人與受
    監護宣告之人之利害關係。民法第14條第1項、第1111條第1
    項、第1111條之1分別訂有明文。
二、聲請意旨略以：聲請人為受監護宣告人陳阿容之三子，陳阿
    容於民國97年7月23日經本院以97年度禁字第121號裁定宣告
    為受監護宣告之人，聲請人為陳阿容之主要照顧者，願擔任
    陳阿容之監護人，並經家屬同意，為受監護宣告人之利益，
    聲請指定聲請人為陳阿容之監護人，並指定陳燦勝為會同開
    具財產清冊之人等語。
三、聲請人主張之事實，業據提出本院97年度禁字第121號民事
    裁定、戶籍謄本等件為證，並經本院依職權調閱前開卷證，
    核閱無訛，堪信為真。本院審酌聲請人為陳阿容之三子，陳
    燦勝為其次子，均有擔任陳阿容之監護人，及會同開具財產
    清冊之人，已據聲請人、陳燦勝之配偶即關係張素娥陳明在
    卷，認選定聲請人為受監護宣告之人陳阿容之監護人，指定
    陳燦勝為會同開具財產清冊之人，符合受監護宣告之人之利
    益。又依民法第1113條準用同法第1099條規定，監護開始時
    ，監護人對於受監護人之財產，應依規定會同開具財產清冊
    之人，於2個月內開具財產清冊，並陳報法院，附此敘明。
    爰裁定如主文。
中    華    民    國    100   年    8     月    30    日
                  家事法庭法  官  吳素勤
以上正本係照原本作成。
如對本裁定抗告，須於裁定送達後10日之不變期間內，向本院提
出抗告狀，並繳納抗告費新臺幣1,000元。
中    華    民    國    100   年    8     月    30    日
                          書記官  郭麗琴